# 新租赁准则办事处租赁费处理问题

提问人：tyxxhuangqin 时间：2020-11-11 12:33:09
请教陈版，对于我公司有几处外地办事处，每月租金金额很小，月租金处在 5000 到 2 万之间。而且合同都是按年签，我司对续租期不是很确实，请问是否满足租赁准则，如果不满足租赁条件，那针对类似情况，财务处理放在什么费用明细呢？

回答人：chenyiwei
可考虑能否作为短期租赁（租赁期短于一年），或者基于重要性原则进行简化处理，如果对报表的影响显著不重大，则新准则下对此简化处理也是完全可以的。简化处理即类似于此前的处理，每年租金直接计入管理费用，不确认使用权资产和租赁负债。